臺灣新北地方法院刑事判決
                                  111年度審交易字第863號
公  訴  人  臺灣新北地方檢察署檢察官
被      告  蔡承家



上列被告因公共危險案件，經檢察官提起公訴（111年度偵字第3
0152號），被告就被訴事實為有罪陳述，本院改行簡式審判程序
審理，判決如下：
    主  文
蔡承家駕駛動力交通工具，而有吐氣所含酒精濃度達每公升零點
貳伍毫克以上情形，處有期徒刑陸月，併科罰金新臺幣伍萬元，
徒刑如易科罰金，罰金如易服勞役，均以新臺幣壹仟元折算壹日
。
    事實及理由
一、本件犯罪事實及證據，除補充、更正如下外，其餘均引用如
    附件檢察官起訴書之記載：
  ㈠犯罪事實欄一部分：
　⒈有關被告前案紀錄，另增補「蔡承家前於民國105年間因酒醉
    駕駛公共危險案件，經臺灣桃園地方法院以105年度桃交簡
    字第1596號判決處有期徒刑2月，併科罰金新臺幣1萬元確定
    ，有期徒刑部分於105年10月12日易科罰金執行完畢（此部
    分於本案不構成累犯）；又於106年間因酒醉駕駛公共危險
    案件，經臺灣新北地方法院以106年度交簡字第4313號判決
    處有期徒刑3月確定，於107年1月17日易科罰金執行完畢」
    。
　⒉第2行「民國」，應予刪除。
　⒊第5行「飲用酒類後」，補充為「飲用啤酒等酒類後」。
　⒋最末行「並當場測得..」，補充為「並於同日4時35分許當場
    測得..」。
　㈡證據清單及待證事實欄：
　  補充「被告於本院準備程序及審理時之自白」。
　㈢附錄本案所犯法條全文欄：
　　本件被告行為時（民國111年3月17日），刑法第185條之3業
    於111年1月28日修正公布，並於同年月30日生效施行，是以
    本件自應適用新法，起訴書原所附錄之法條為修正前之舊法
    ，應更正為本判決之附錄法條適用。
二、論罪科刑：
　㈠核被告所為，係犯刑法第185條之3第1項第1款之駕駛動力交
    通工具而吐氣所含酒精濃度達每公升0.25毫克以上罪。
　㈡被告有如起訴書暨本院補充如上之前科情節，為被告所不爭
    執，並經檢察官主張本件被告構成累犯暨請求加重其刑，復
    有檢察官提出之刑案資料查註紀錄表在卷可參，核與卷附臺
    灣高等法院被告前案紀錄表、在監在押全國紀錄表相符，是
    被告於有期徒刑執行完畢後5年內，故意再犯本案有期徒刑
    以上之罪，符合刑法第47條第1項之累犯要件。又依司法院
    釋字第775號解釋意旨，審酌被告構成累犯前案紀錄之罪質
    種類與本案犯罪情節均為酒醉駕駛公共危險犯罪，且衡酌該
    等前案紀錄之罪名輕重、犯罪次數、徒刑執行完畢之態樣、
    時期，皆足認被告先前刑之執行不足以發揮警告作用，堪認
    其對於刑罰之反應力薄弱，佐以其所犯本案之罪，加重最低
    本刑，亦無致個案過苛或不符罪刑相當原則，故依刑法第47
    條第1項規定，加重其刑（依司法院刑事裁判簡化通俗化原
    則，刑事判決主文得不記載累犯或其他刑法總則加重、減輕
    事由）。
　㈢爰審酌被告屢犯酒醉駕駛公共危險罪(不含前項論累犯，執行
    紀錄)，素行不佳，竟仍不知警惕、悔改，再度於服用啤酒
    等酒類後，猶執意駕車上路，並因酒醉操控力不佳而發生自
    撞消防栓事故，不僅危及自身安全，更威脅路上其他用路人
    之生命、財產安全，嚴重漠視政府宣導酒後不能駕車之政策
    ，更無視於國家法令之禁制，且其經測試酒後酒精濃度呼氣
    值高達每公升0.82毫克，所為殊值非難，惟念其犯罪後已坦
    承犯行，態度尚可，兼衡其素行、犯罪之動機、目的、手段
    、駕駛車種、行駛地區、路程，暨其自陳高中畢業之智識程
    度、作業員為業，每月收入約新臺幣3、4萬元，尚有母親需
    扶養之家庭經濟生活狀況，再參酌被告為警查獲前僅發生自
    撞，並未另有其他肇事，致生其他用路人之重大實害等一切
    情狀，量處如主文所示之刑，並諭知易科罰金及易服勞役之
    折算標準，以資懲儆。
據上論斷，應依刑事訴訟法第273條之1第1項、第299條第1項前
段、第310條之2、第454條第2項，刑法第185條之3第1項第1款、
第47條第1項、第41條第1項前段、第42條第3項，刑法施行法第1
條之1，判決如主文。
本案經檢察官葉育宏偵查起訴，由檢察官高智美到庭執行職務。
中　　華　　民　　國　　111 　年　　9 　　月　　23　　日
                  刑事第二十五庭  法  官  王綽光
上列正本證明與原本無異。　　　　　　　　　
如不服本判決，應於判決送達後20日內敘明上訴理由，向本院提
出上訴狀 (應附繕本) ，上訴於臺灣高等法院。其未敘述上訴理
由者，應於上訴期間屆滿後20日內向本院補提理由書「切勿逕送
上級法院」。
                                  書記官  張家瑋
中　　華　　民　　國　　111 　年　　9 　　月　　27　　日
 附錄本案論罪科刑法條全文
中華民國刑法第185條之3
駕駛動力交通工具而有下列情形之一者，處三年以下有期徒刑，
得併科三十萬元以下罰金：
一、吐氣所含酒精濃度達每公升零點二五毫克或血液中酒精濃度
    達百分之零點零五以上。
二、有前款以外之其他情事足認服用酒類或其他相類之物，致不
    能安全駕駛。
三、服用毒品、麻醉藥品或其他相類之物，致不能安全駕駛。
因而致人於死者，處三年以上十年以下有期徒刑，得併科二百萬
元以下罰金；致重傷者，處一年以上七年以下有期徒刑，得併一
百萬元以下罰金。
曾犯本條或陸海空軍刑法第五十四條之罪，經有罪判決確定或經
緩起訴處分確定，於十年內再犯第一項之罪因而致人於死者，處
無期徒刑或五年以上有期徒刑，得併科三百萬元以下罰金；致重
傷者，處三年以上十年以下有期徒刑，得併科二百萬元以下罰
金。

────────────────────────────
◎附件：　　
臺灣新北地方檢察署檢察官起訴書
                                    111年度偵字第30152號
　　被　　　告　蔡承家　男　37歲（民國00年0月00日生）
　　　　　　　　　　　　住新北市○○區○○00號
　　　　　　　　　　　　居新北市○○區○○00號
　　　　　　　　　　　　國民身分證統一編號：Z000000000號
上列被告因公共危險案件，已經偵查終結，認應提起公訴，茲將
犯罪事實及證據並所犯法條分敘如下：
　　　　犯罪事實
一、蔡承家前因公共危險案件，經臺灣新北地方法院以109年度
    審交易字第1496號協商判決判處有期徒刑5月確定，於民國1
    10年8月16日易科罰金執行完畢。猶不知悔改，於111年3月1
    7日0時30分許，在新北市林口區文化北路與忠孝一路口附近
    飲用酒類後，明知酒後不得駕駛動力交通工具，仍於同日3
    時30分許，自新北市林口區中湖路40號之9前，駕駛車牌號
    碼0000-00號之自用小客車上路。嗣於同日3時44分許，行經
    新北市林口區中湖路往八里方向，編號371921號燈桿旁時，
    自撞路旁消防栓，而經民眾報警處理，並當場測得其吐氣酒
    精濃度達每公升0.82毫克。
二、案經新北市政府警察局林口分局報告偵辦。
        證據並所犯法條
一、證據清單：　　　　　
編號 證據名稱 待證事實 ㈠    被告蔡承家於警詢之自白  被告於上開時、地，飲酒後駕駛上開自用小客車之事實。  ㈡ 道路交通事故當事人酒精測定紀錄表、新北市政府警察局舉發違反道路交通管理事件通知單、新北市政府警察局林口分局道路交通事故現場圖、道路交通事故調查報告表(一)、(二)、員警職務報告各1份、現場照片11張、行車紀錄器截圖1張、被告案發時衣著之照片1張 被告於上開時、地，飲酒後駕駛上開自用小客車，自撞路旁消防栓，經警對其實施酒測檢驗，酒測值達每公升0.82毫克之事實。    
二、核被告所為，係犯刑法第185條之3第1項第1款之公共危險罪
    嫌。又被告前有如事實欄所載之犯罪科刑及執行情形，有刑
    案資料查註紀錄表、該案起訴書等件可參，其於有期徒刑執
    行完畢後，5年以內故意再犯本件有期徒刑以上之罪，為累
    犯，且本件與前案之罪質相同、犯罪手法接近，足認先前之
    刑罰程序未起教化之用，其蔑視國家酒駕禁令，更對酒駕行
    為潛藏對無辜人民之身體、生命、財產安全之危害及可能造
    成美滿家庭破碎視若無賭，堪認有特別之惡性，請參照大法
    官會議釋字第775號解釋意旨，依刑法累犯規定加重其最輕
    本刑。
三、依刑事訴訟法第251條第1項提起公訴。
　　此　致
臺灣新北地方法院
中　　華　　民　　國　 111　　年　　7 　　月　　13　　日
　　　　　　　　　　　　　　　檢　察　官　葉育宏